臺灣高雄地方法院刑事判決　　　　　　 94年度簡上字第986號
上　訴　人　乙○○
即　被　告
　　　　　　　　　　戶高雄市○○區○○街1巷51之2號
　　　　　　　　　　　之6號9樓之2
上列上訴人因家庭暴力之傷害案件，不服本院高雄簡易庭94年度
簡字第4421號中華民國94年10月14日刑事簡易判決（聲請簡易判
決處刑案號：臺灣高雄地方法院檢察署94年度偵字第13717 號）
，提起上訴，本院管轄之第2 審合議庭判決如下：
    主  文
上訴駁回。
乙○○緩刑貳年，緩刑期內付保護管束。
    事實及理由
一、本案經本院審理結果，認第一審判決認事用法及量刑均無不
    當，應予維持，並引用第一審判決書記載之事實、證據及理
    由（如附件）。
二、上訴人即被告乙○○（下稱被告）上訴意旨以：被告於94年
    6 月13日，因其妻與男友人一起吃飯，伊才質問其妻是否有
    「客兄」，同年7 月29日則是其子偷錢及信用卡私自去購買
    玩具，伊才罵小孩，非針對其妻，被告自始均非出於故意辱
    罵告訴人之犯行，原審判決被告有罪，尚有未洽云云。
三、經查，被告於94年6 月13日以告訴人未照顧小孩且疑告訴人
    在外有男友之情事，而有以「三字經」「討客兄」等話語，
    辱及告訴人等情，業經被告於偵查及原審訊問中供承該事實
    ，核與證人許浚耀〔86年2 月7 日生〕即被告與告訴人所生
    之子在原審訊問中陳述：媽媽有帶伊及三位妹妹與一位叔叔
    一起到『大樂』吃飯，後來有看到爸爸與媽媽吵架，爸爸有
    罵媽媽等語相核一致，是被告因懷疑其妻即告訴人在有外遇
    ，竟以穢語「臭雞巴、幹你娘」等字眼辱罵告訴人，並出言
    「與客兄約會」等字眼而騷擾，致告訴人受有精神上之不法
    侵害已明。其續於同年7 月29日又以因其子許浚耀有偷竊行
    為，於打罵許浚耀後，又以三字經等穢語辱罵告訴人，致告
    訴人再次受有精神上之不法侵害等情，亦業據許浚耀於原審
    訊問時陳述：94年7 月29日星期五，當時爸爸在客廳用台語
    罵「臭雞巴、幹你娘」等語，亦核與告訴人指訴情節大致相
    符，而觀證人許浚耀係被告與告訴人二人之子，日前已因其
    二人離婚，而與被告同住，如果非實情，其應不致有任意誣
    陷其父親之可能！再觀證人許浚耀所陳述之情節，對其母與
    異性友人一起吃飯一節，亦未為任何迴護掩飾，均足認證人
    許浚耀在原審法官之前所為陳述，雖因未滿16歲依法不得具
    結，惟綜觀其所為供述，與被告、告訴人所陳之重要之點各
    節，均稽核一致，所為陳述當可作為證據之用，並應與事實
    相符無訛。綜上各節，被告分於94年6 月13日及同年7 月29
    日均以「臭雞巴、幹你娘」等字眼辱罵告訴人，致告訴人受
    有精神上之不法侵害甚明。被告上訴意旨所指情節，即無可
    採。從而，原審判決以被告違反保護令犯行明確，並審酌被
    告於收受通常保護令後，竟無視國家核發保護令之效力，連
    續在子女面前對告訴人為騷擾之情節，損及告訴人之生活安
    寧，且犯後仍否認犯行，未見悔意，行為自有不當，另衡其
    前科素行，教育程度為國民中學畢業、與被害人間係配偶關
    係、對被害人所造成之精神上傷害程度及本案之發生原因等
    一切情事，量處拘役59日，期其家庭能重修和睦，並諭知易
    科罰金之折算標準，認事用法核無違誤，量刑亦屬相當。被
    告上訴意旨辯稱未有犯罪故意，指摘原判決不當，為無理由
    ，應予駁回。
四、次查，被告前未曾有任何犯罪前科有本院被告全國前案紀錄
    表在卷足憑，且觀本件被告實因告訴人攜子與不詳姓名之男
    性友人共同用餐及對其妻無法正確教育及看顧孩子，因生怒
    火，雖未能以理性之方式問明後尋求解決之道，惟依一般社
    會常情，生怒乃人之常情，情尚有可憫之處，又本件業已取
    得告訴人之諒解，業據告訴人於94年12月19日審理期日時表
    示原諒之意，信被告經此偵審程序教訓，應知警惕諒無再犯
    之虞，本院認所宣告之刑，以暫不執行為適當，併諭知緩刑
    2 年，緩刑期內付保護管束，以勵自新。
據上論斷，應依刑事訴訟法第455 條之1 第1 項、第368 條、第
373 條、刑法第74第1 款，家庭暴力防治法第30條第1 項，判決
如主文。
本案經檢察官甲○○到庭執行職務。
中　　華　　民　　國　　94　　年　　12　　月　　30　　日
                  刑事第二庭    審判長法　官  邱永貴
                                      法  官  何佩陵
                                      法  官  陳銘珠
以上正本證明與原本無異。
不得上訴。
中　　華　　民　　國　　94　　年　　12　　月　　30　　日
　　　　　　　　　　　　　　　　　　　書記官  周祺雯
引用本判決論罪科刑法條：
家庭暴力防治法第30條
（緩刑期內付保護管束者應守事項）
犯家庭暴力罪或違反保護令罪而受緩刑之宣告者，在緩刑期內應
付保護管束。
法院為前項緩刑宣告時，得命被告於緩刑付保護管束期間內，遵
守下列一款或數款事項︰一禁止實施家庭暴力行為。
二  命遷出被害人之住居所。
三  禁止對被害人為直接或間接之騷擾、接觸、通話或其他聯絡
    行為。
四  命接受加害人處遇計畫：戒癮治療、精神治療、心理輔導或
    其他治療、輔導。
五  其他保護被害人或其特定家庭成員安全或更生保護之事項。
法院為第一項之緩刑宣告時，應即通知被害人及其住居所所在地
之警察機關。
受保護管束人違反第二項保護管束事項情節重大者，撤銷其緩刑
之宣告。
家庭暴力防治法第50條
（違反保護令罪之處罰）
違反法院依第十三條、第十五條所為之下列裁定者，為本法所稱
之違反保護令罪，處三年以下有期徒刑、拘役或科或併科新台幣
十萬元以下罰金︰
一禁止實施家庭暴力行為。
二  禁止直接或間接騷擾、接觸、通話或其他連絡行為。
三  命遷出住居所。
四  遠離住居所、工作場所、學校或其他特定場所。
五  命完成加害人處遇計畫：戒癮治療、精神治療、心理輔導或
    其他治療、輔導。
